【裁判字號】    98,聲,302
【裁判日期】    980427
【裁判案由】    通知受擔保利益人行使權利
【裁判全文】
臺灣新竹地方法院民事裁定               98年度聲字第302號
聲  請  人  臺灣新光商業銀行股份有限公司
法定代理人  甲○○
代  理  人  乙○○
相  對  人  振昇環保有限公司
兼法定代理  丙○○
人
相  對  人  戊○○
                      13樓
相  對  人  丁○○
上列當事人間因假扣押供擔保強制執行事件，聲請人聲請通知
相對人限期行使權利，本院裁定如下：
    主  文
聲請駁回。
    理  由
一、按訴訟終結後，法院得依供擔保人之聲請，通知受擔保利益
    人於一定期間內行使權利並向法院為行使權利之證明，民事
    訴訟法第104條條第1項第3款後段固定有明文。又上開規定
    ，於其他依法令供訴訟上擔保者準用之，此觀同法第106之
    規定意旨亦明。惟按所謂訴訟終結，在假扣押所供擔保之情
    形，該擔保係為保障受擔保利益人因不當假扣押之執行所受
    損害而設，倘執行法院已依假扣押裁定實施假扣押之執行，
    則在供擔保人撤回假扣押之執行或因其他之原因，以致該假
    扣押執行程序終結前，受擔保利益人所受損害仍可能繼續發
    生，損害額既未確定，自無強令其行使權利之理，此時，即
    與訴訟終結之要件不合。故在假扣押所供之擔保，其所謂之
    訴訟終結，必須該假扣押執行程序因供擔保人撤回假扣押執
    行或因其他之原因，以致該假扣押執行程序終結時，始為該
    當。
二、聲請意旨略以：緣聲請人（原名誠泰商業銀行股份有限公司
    ，現已更名為臺灣新光商業銀行股份有限公司）與相對人間
    給付票款事件，聲請人前遵本院94年度裁全字第527號民事
    裁定准予假扣押，並依法以本院94年度存字第485號擔保提
    存事件提存擔保金新臺幣（下同）377,000元後，聲請本院
    94年度執全字第361號假扣押執行在案。嗣聲請人所提起之
    本案訴訟即本院94年度訴字第437號返還消費借貸款事件業
    經判決聲請人勝訴確定，本案訴訟業已終結，爰依據民事訴
    訟法第104條第1項第3款後段之規定請求本院通知相對人於
    一定期限內行使權利或向本院為行使權利之證明等語。
三、經查，聲請人上開主張之情，除訴訟業已終結該點外，業據
    其提出行政院金融監督管理委員會函、聲請人公司董事會議
    事錄、本院94年度裁全字第527號假扣押裁定、本院94年度
    存字第485號提存書、本院94年度訴字第437號民事判決及確
    定證明書（以上均影本）等件為證，並經本院依職權調取本
    院94年度裁全字第527號假扣押裁定、本院94年度執全字第3
    61號假扣押執行及本院94年度訴字第437號民事案件卷宗核
    閱無訛，固堪認聲請人前開所述屬實；然查，民事訴訟法10
    4條第1項第3款所指之訴訟終結，在假扣押所供之擔保情形
    ，尚應包括假扣押執行程序之終結，此與民事訴訟法第96條
    訴訟費用擔保之情形，所稱之訴訟終結係指本案訴訟終結者
    尚有不同。又查，因本件聲請人並未撤回假扣押之執行，且
    前述本院94年度執全字第361號事件之假扣押執行程序目前
    並未終結乙節，已經本院依職權調取本院94年度執全字第36
    1號假扣押執行事件卷宗查核屬實，則該假扣押執行程序尚
    未終結，相對人倘因該假扣押執行而受損，其所受該假扣押
    執行之損害仍可能繼續發生，損害額既未確定，自無強令相
    對人於此時行使權利之理，準此，自與民事訴訟法第104 條
    第1項第3款所定之訴訟終結不相當。參諸上揭之說明，本件
    因不符合「訴訟終結」之要件，則聲請人以訴訟業已終結為
    由，進而聲請本院通知相對人於一定期間內行使權利並向本
    院為行使權利之證明乙節，於法即有不合，應予駁回。
中    華    民    國    98    年    4     月    27    日
                  民事第二庭    法  官  羅惠雯
以上正本係照原本作成。
如對本裁定抗告須於裁定送達後10日內向本院提出抗告狀。
中    華    民    國    98    年    4     月    29    日
                                書記官  鍾佩芳


司法院資訊處製作；財團法人民間司法改革基金會備份。
